【裁判字號】    89,易,2109
【裁判日期】    890823
【裁判案由】    賭博
【裁判全文】
臺灣板橋地方法院刑事判決                        八十九年度易字第二一九號
    公  訴  人  臺灣板橋地方法院檢察署檢察官
    被      告  甲○○
                乙○○
右列被告因賭博案件，經檢察官提起公訴 (八十九年度偵字第六四六二號)，本院判
決如左：
    主  文
甲○○共同違反未依電子遊戲場業管理條例規定辦理營利事業登記者，不得經營電子
遊戲場業之規定，處拘役貳拾日，如易科罰金，以佰元折算壹日。
乙○○共同違反未依電子遊戲場業管理條例規定辦理營利事業登記者，不得經營電子
遊戲場業之規定，處拘役拾日，如易科罰金，以佰元折算壹日。
電動賭博機具「大舞台」壹台（含ＩＣ板壹塊）、新台幣柒仟零貳拾元均沒收。
    事  實
一、甲○○與乙○○明知未依電子遊戲場業管理條例規定辦理營利事業登記者，不得
    經營電子遊戲場業，竟共同基於經營電子遊戲場之犯意聯絡及共同賭博之概括犯
    意聯絡，自民國八十九年三月十五日起至同年三月二十二日止，由乙○○將其所
    經營位於台北縣永和市○○路十八巷十號「阿晉海產店」之公眾得出入之場所，
    提供甲○○設置電動賭博機具「大舞台」一台，經營電子遊戲場，與不特定之人
    賭博財物，其方法係每次投入新台幣（下同）十元不等之硬幣入機具，依其價值
    可任意押注，若押中即可贏得不同倍數之分數之彩金，若沒押中該投入之硬幣歸
    機台所有，所得則由甲○○與乙○○二人以一定比例分帳，嗣於八十九年三月二
    十二日晚上十一時十五分許，在上址為警查獲。並扣得前開電動賭博機具「大舞
    台」一台（含ＩＣ板一塊）與機具內之賭資七千零二十元。
二、案經台北縣警察局永和分局報請台灣板橋地方法院檢察署檢察官偵查起訴。
    理  由
一、訊據被告甲○○、乙○○固坦承未依電子遊戲場業管理條例規定辦理營利事業登
    記，惟矢口否認經營電子遊戲場及賭博犯行，一致辯稱：將該電動玩具置於海產
    店內，只是想要店家代為轉售，並無與客人賭博之意思，至於機台內之硬幣，則
    是客人試打所留下，況該電動機台查獲時並未插電，亦未有人在把玩，是其並無
    賭博之行為云云。惟查，右揭犯罪事實，業據被告甲○○分別於警訊時及檢察官
    初訊時供承不諱，核與同案被告乙○○於警訊及偵查中所供互核相符，扣案之電
    動賭博機台擺設之位置，其旁即有電源之插座，有該電玩機具現場照片一張在卷
    可證，顯係隨時為了使該機具獲得電源，供不特定人把玩之用，又被告二人擺設
    機台僅八日，即獲機台內硬幣七千餘元，顯見多人把玩，茍無賭博犯行，僅供試
    玩，何能於八日內有七千餘元之盈餘款，是被告二人所辯顯係卸責之詞，不足採
    信，此外復有當場查獲如事實欄所示之電動賭博機具、賭資扣案可稽，事證已極
    明確，被告二人犯行堪以認定，應予依法論科。
二、按未依電子遊戲場業管理條例規定辦理營利事業登記者，不得經營電子遊戲場業
    ，違反者應予處罰，電子遊戲場業管理條例第十五條、第二十二條分別定有明文
    ，被告甲○○、乙○○未依電子遊戲場業管理條例辦理營利事業登記，非法經營
    電子遊戲場業，擺設賭博性電動玩具，與不特定賭客賭博財物，核被告甲○○、
    乙○○二人之所為，均係犯電子遊戲場業管理條例第二十二條及刑法第二百六十
    六條第一項前段之普通賭博罪。被告甲○○與乙○○二人間，就上開違反電子遊
    戲場業管理條例及賭博犯行，有犯意之聯絡及行為之分擔，均為共同正犯。其二
    人先後多次賭博行為，時間密接，犯罪構成要件相同，顯均係基於概括之犯意而
    為，均應依連續犯之規定，各以一罪論並加重其刑。被告所犯上開違反電子遊戲
    場業管理條例第二十二條之罪及刑法連續賭博罪二罪間，係一行為觸犯二罪名，
    為想像競合犯，應依刑法第五十五條前段想像競合犯之規定，從一重論以電子遊
    戲場業管理條例第二十二條之罪。公訴人雖就被告違反電子遊戲場業管理條例第
    二十二條之罪漏未論及，然犯罪事實已起訴，起訴法條應予變更。爰審酌被告甲
    ○○、乙○○二人犯罪之動機、目的、手段、所生危害及犯後態度等情狀，分別
    量處如主文第一項、第二項所示之拘役及均諭知易科罰金之折算標準。扣案之電
    動賭博機「大舞台」一台（含ＩＣ板一塊），為被告甲○○所有之賭具，供犯罪
    所用之物，機具內七千零二十元之賭資，為被告甲○○犯罪所得，均應依法宣告
    沒收。
據上論斷，應依刑事訴訟法第二百九十九條第一項前段、第三百條，電子遊戲場業管
理條例第二十二條，刑法第十一條前段、第二十八條、第五十六條、第二百六十六條
第一項前段、第五十五條、第四十一條、第三十八條第一項第二款、第三款，罰金罰
鍰提高標準條例第一條前段、第二條，判決如主文。
本案經檢察官許景森到庭執行職務
中      華      民      國    八十九    年      七      月    二十三  日
                                      臺灣板橋地方法院刑事第一庭
                                          法  官     胡  堅  勤
右正本證明與原本無異。
如不服本判決，應於判決送達後十日內，向本院提出上訴狀。
                                          書記官     劉  文  美
中      華      民      國    八十九    年      七      月    二十四  日
附錄本案論罪科刑法條全文：
電子遊戲場業管理條例第二十二條
違反第十五條規定者，處行為人一年以下有期徒刑、拘役或科或併科新台幣五十萬元
以上二百五十萬元以下罰金。
刑法第二百六十六條
在公共場所或公眾得出入之場所賭博財物者，處一千元以下罰金，但以供人暫時娛樂
之物為賭博者，不在此限。
當場賭博之器具與在賭檯或兌換籌碼處之財物，不問屬於犯人與否，沒收之。


司法院資訊處製作；財團法人民間司法改革基金會備份。
